# 商誉减值后合并抵消

提问人：shixiaoche 时间：2019-03-01 15:57:51
2017 年 A 公司与少数股东（占股 40%）共同出资 B成立公司，B公司通过溢价收购 100% 控制 C 公司收购时点产生商誉 100 万， 2018 年12 月 31 日通过商誉减值测试，发现 C公司商誉 100 减值B 合并层面确认减值准备 100 万 2018 编制合并报表 B C 抵消 B合并 管理费用 100,000.00 100,000.00 资产减值损失 1,000,000.00 1,000,000.00 投资收益- 净利润 -100,000.00 -1,000,000.00-1,100,000.00 少数股东损益 归母净利润 B合并 A抵消 A 合并 管理费用 100,000.00 100,000.00资产减值损失 1,000,000.00 1,000,000.00 投资收益- 净利润 -1,100,000.00 -1,100,000.00 少数股东损益 - -440,000.00 -440,000.00 归母净利润 - -660,000.00 B 公司合并报表将 D公司利润表纳入合并，确认商誉减值（不考虑其他抵消）借资产减值损失 100 万贷商誉减值准备 100 万 A 公司编制合并报表（不考虑其他抵消）（ 1 ）确认少数股东权益借：少数股东损益 -110 万40%=44 万贷：少数股东权益 -110万 40%=44 万在现行的企业合并和合并报表准则下，合并报表层面本来就没有确认过归属于少数股东的商誉，只是在商誉减值测试中基于资产组账面价值和可收回金额同一口径、便于比较的考虑，对资产组账面价值按照归属于少数股东的商誉进行了模拟调整。
但（ 1 ）的抵消相对于少数股东也确认了商誉减值的损失 A 合并报表是否需要考录商誉减值对经净利润的影响，这部分少数股东权益不抵消确认（ 2 ）
确认少数股东权益借：少数股东损益 -10万 40%=4 万贷：少数股东权益 -10万 40%=4 万 @chenyiwei请教老师那种抵消是对的，为什么

回答人：chenyiwei
合并报表层面的商誉只确认了归属于母公司股东的部分而没有确认归属于少数股东的部分。相应地，合并报表层面确认的商誉减值损失应全部作为归属母公司股东的损益，不分配给少数股东损益。

提问人：shixiaoche 时间：2019-03-01 19:26:01
陈老师那从 A公司层面是按（ 2 ）的做法确认少数股东权益吗@chenyiwei

回答人：chenyiwei
是。